臺灣高等法院刑事判決　　　　　　　　　　　　　九十一年度交上訴字第一二九號
　　上　訴　人　臺灣桃園地方法院檢察署檢察官
　　被　　　告　甲○○
右上訴人因被告過失致死案件，不服臺灣桃園地方法院九十一年度交訴字第一七號，
中華民國九十一年四月八日第一審判決（起訴案號：臺灣桃園地方法院檢察署九十一
年度偵字第三號）提起上訴，本院判決如左：
    主  文
原判決撤銷。
甲○○從事業務之人，因業務上之過失致人於死，處有期徒刑貳年。
    事  實
一、甲○○係連財通運企業有限公司之司機，平日駕駛聯結車，為從事業務之人，其
    於民國（下同）九十年三月二十七日下午，駕駛車牌號碼ＮＧ－四一六號聯結車
    沿桃園縣桃園市○○路，由桃園市往龜山鄉方向行駛，於同日下午十六時四十分
    許，行經桃園市○○路○段一五一號前時速限制為四十公里之路段，其明知應按
    時保養車輛，定期檢查，且汽車駕駛人駕駛汽車時應遵守行車速度之限制，因雨
    、霧視線不清時，應減速慢行，且應注意車前狀況，隨時採取必要之安全措施。
    而依當時情形又無不能注意之情事，竟疏於注意及此，而貿然以時速七十公里之
    速度於雨中之市區道路駕車，俟因車速過快且煞車失靈，致其所駕駛之上揭聯結
    車失控越過分隔島衝至對向車道而撞及由陳正和所駕駛，內載陳伯維之車牌號碼
    Ｑ七－二六三五號自用小客車，致陳正和因之受有顱內出血、頭部外傷之傷害，
    陳伯維受有頭部外傷之傷害（於偵查中撤回告訴）；並撞及由林億亭所騎乘之車
    牌號碼ＪＫ三－六九八號機車，致林億亭因之受有顱骨開放性骨折、頭胸部鈍挫
    傷之傷害；復撞毀停放在桃園市○○路○段二一二號前林柄賢所有之車牌號碼Ｇ
    八－○七九八號自用小客車、張治中所有之車牌號碼ＥＧ－六三九五號自用小客
    車。迨該聯結車衝入桃園市○○路○段二一二號屋內後始未再肇禍。嗣陳正和因
    傷重於同日十六時四十分許送醫途中死亡，林億亭則因傷重而當場不治死亡。
二、案經桃園縣警察局桃園分局報請臺灣桃園地方法院檢察署檢察官相驗後，由該檢
    察官檢察官自動檢舉偵查起訴。
    理  由
一、右開事實，業據被告甲○○於警訊、偵查、原審及本院審理時供認不諱，核與被
    害人陳正和之妻丙○○、被害人林億亭之父乙○○之指訴情節相符，復有道路交
    通事故調查報告表、車禍現場照片及被害人照片共五十幀附卷可稽，而被害人陳
    正和、林億亭係因本件車禍受傷死亡，亦經臺灣桃園地方法院檢察署檢察官督同
    檢驗員相驗屬實，製有相驗筆錄、相驗屍體證明書、驗斷書各二紙在卷可憑，足
    徵被告此部分自白與事實相符，堪予採信。按定時保養車輛，並定期檢查，為駕
    駛汽車前之必要工作，又汽車駕駛人駕駛汽車時應遵守行車速度之限制，因雨、
    霧視線不清時，應減速慢行，且應注意車前狀況，隨時採取必要之安全措施，道
    路交通管理處罰條例第四十條第一項、第四十四條第六款、道路交通安全規則第
    九十三條第一項第一款、第三款、第九十四條第三項分別定有明文，被告駕車自
    應注意上述道路交通安全之規定，又肇事當時天候雖有雨、然路面無缺陷亦無障
    礙物、視距良好等情事，此有道路交通事故調查報告表一紙在卷可參，足見肇事
    當時並無不能注意之情事存在，被告竟疏未注意貿然於雨中之市區道路中以時速
    七十公里之速度超速駕車，致其發現煞車失靈時已無法控制車輛滑停至安全處所
    ，而衝至對向車道撞及被害人陳正和、林億亭，是被告之駕車肇事行為，顯有過
    失。而被害人陳正和、林億亭確因本件車禍，因顱內出血、顱骨開放性骨折等傷
    害死亡，已如前述；且被告之過失行為與被害人陳正和、林億亭之死亡結果間，
    具有相當因果關係，至為顯然。是被告業務過失致死罪行，已臻明確，應予依法
    論科。
二、核被告所為，係犯刑法第二百七十六條第二項之業務過失致人於死罪。又被告因
    一過失犯行，致二被害人陳正和、林億亭死亡，係以一行為觸犯數罪名，為想像
    競合犯，應依刑法第五十五條前段之規定從一重處斷。
三、原審以被告罪證明確予以論罪科刑，固非無見，惟按對於科刑之被告諭知緩刑，
    除具備一定條件外，並須有可認為以暫不執行為適當之情形，刑法第七十四條規
    定甚明。本件被告於雨天在市區道路高速行駛，侵入對向車道肇事，致被害人陳
    正和、林憶亭二人死亡，情節非輕，原審認為有「以暫不執行為適當之情形」，
    自有未合，檢察官上訴意旨亦指摘及此，其上訴為有理由，自應由本院將原判決
    撤銷改判，爰審酌歷年來因交通事故導致之重大死傷，造成無數家庭破碎，親人
    流離，儼然為社會亟待解決之重要問題，相關主管機關亦投注入莫大成本於交通
    安全增進與改善之工作，並一再於媒體、報章上諄諄勸導駕駛人務必注意行車安
    全，避免為害本身及貽禍他人，然被告卻漠視交通法規，未遵守行車速度之限制
    ，及按時保養車輛，定期檢查，因車速過快且煞車失靈，致其所駕駛之上揭聯結
    車失控越過分隔島衝至對向車道，致肇本件車禍，造成被害人陳正和、林億亭二
    人死亡，被告過失之程度極大，犯罪所生之損害非輕，惟被告犯罪後已與被害人
    家屬達成民事和解，有桃園縣桃園市調解委員會調解書、和解書各一份附卷可稽
    等一切情狀，量處有期徒刑二年。
據上論斷，應依刑事訴訟法第三百六十九條第一項前段、第三百六十四條、第二百九
十九條第一項前段，刑法第二百七十六條第二項、第五十五條，罰金罰鍰提高標準條
例第一條前段，判決如主文。
本案經檢察官吳國南到庭執行職務。
中      華      民      國    九十一    年      九      月    二十七    日
                              臺灣高等法院交通法庭
                                  審判長法  官  陳  貽  男
                                        法  官  王  炳  梁
                                        法  官  李  世  貴
右正本證明與原本無異。
如不服本判決應於收受送達後十日內向本院提出上訴書狀，其未敘述上訴之理由者並
得於提起上訴後十日內向本院補提理由書（均須按他造當事人之人數附繕本）。
                                        書記官  魏  汝  萍
中      華      民      國    九十一    年      九      月    二十七    日
附錄    本判決論罪科刑法條：
 刑法第二百七十六條第二項
    從事業務之人，因業務上之過失犯前項之罪者，處五年以下有期徒刑或拘役，得
    併科三千元以下罰金。
